【裁判字號】    92,訴,152
【裁判日期】    920623
【裁判案由】    竊盜等
【裁判全文】
臺灣屏東地方法院刑事判決                          九十二年度訴字第一五二號
    公  訴  人  臺灣屏東地方法院檢察署檢察官
    被      告  丁○○
    被      告  戊○○
右被告因竊盜等案件，經檢察官提起公訴（九十一年度偵字第六六二九號）本院判決
如左：
    主  文
丁○○連續夜間侵入住宅竊盜，累犯，處有期徒刑肆年，並於刑之執行前令入勞動場
所強制工作參年。
丙○○郵政存簿儲金提款單（日期：九十一年十一月四日，局號：0000000號
，帳號：0000000號）上偽造之「丙○○」印文壹枚及扣案之破壞剪壹支，均
沒收。
戊○○連續牙保贓物，處有期徒刑柒月；又意圖為自己不法之所有，以詐術使人將本
人之物交付，未遂，處有期徒刑肆月；應執行有期徒刑拾月。
    事  實
一、丁○○平日無正當職業，於民國八十八年間曾犯竊盜罪，經本院判處有期徒刑十
    月確定，並於九十年三月二十二日縮短刑期執行完畢，猶不思悔悟；復意圖為自
    己不法之所有，基於概括犯意，連續於：
１、九十一年六月二十八日十一時許，侵入屏東縣三地門鄉○地○村○○街四號三地
    門鄉衛生所內，竊取乙○○所有皮包一只，內有新台幣一千五百元、身分證一枚
    、駕駛執照二枚、郵局提款卡一枚、信用卡三張、ＭＯＴＯＲＯＬＡ牌Ｖ三六八
    八型手機一支。得手後，並基於意圖為自己不法所有之概括犯意，於同日十一時
    四十二分許，持竊得之乙○○郵局提款卡一枚，前往屏東縣屏東市○○路第二十
    支局自動提款機提領乙○○存款，並輸入乙○○國民身分證號碼後四碼為取款密
    碼，以不正方法由提款機取得乙○○所有現金六萬元；同日十一時五十一分許，
    又前往大埔第七支局，以相同手法自該局自動提款機提領乙○○之存款四萬元得
    手。
２、九十一年九月間某日，侵入在屏東縣三地門鄉口社村信義巷六十之一號住宅，竊
    取陳生財所有編織手提袋一只、戶口名簿一本。
３、九十一年十月間某日，持其所有客觀上足供兇器使用之破壞剪一支，在屏東縣三
    地門鄉○○段一一七號土地上之工寮，剪斷門鎖進入工寮內竊取馮清達所有無線
    電對講機一支、ＢＢ玩具槍一支。
４、九十一年十月五日上午某時點，侵入屏東縣瑪家鄉三和村瑪家國中後方農舍內，
    竊取林玉美所有舊台幣紙鈔一百二十元、人民幣二千元、美金一百元紙鈔一張、
    ＮＯＫＩＡ手機一支、存摺二本、提款卡二枚、駕駛執照一枚、身分證一枚、健
    保卡一枚、國民黨黨證一枚、東南亞國家之外幣紙鈔十三張。
５、九十一年十一月一日十四時許，侵入屏東縣屏東市○○路五十七巷一一二號住宅
    ，竊取盧天武所有台灣銀行存摺二本、郵局存摺五本、台灣銀行提款卡一枚、金
    項鍊一條、金戒指三只、懷錶一條、男用手錶一只（ＯＲＫＩＮＡ牌）、胸針飾
    品四個、珍珠項鍊小皮夾一個、現金一萬元。
６、九十一年十一月三日下午某時點，侵入屏東縣三地門鄉達來村達發達旺巷九號住
    宅，竊取丙○○所有郵局存摺二本、水門農會存摺一本及印章一枚。得手後，復
    意圖為自己不法之所有，於翌日上午八時許，持丙○○之存摺與印章前往內埔鄉
    龍泉郵局（屏東三十四支局），偽造提領十四萬元之提款單，並盜蓋丙○○之印
    章於提款單上，持向該郵局辦理儲匯業務人員行使，致該郵局人員誤以為係丙○○欲提領存款而如數支付，足生損害於丙○○。
７、九十一年十一月十三日二十一時許，侵入屏東縣屏東市○○路八十一號住宅，竊
    取何家宏所有牛皮公事包一只、空軍勳章一枚、護照套一只、紅寶石鑽戒一只、
    紅寶石鍊墜一只、金項鍊二條、銀項鍊一條、白金項鍊一條、白寶石戒指一只、
    龍圖古玉一只、金耳環戒指一只、國民黨黨證一枚（何長福所有）、護照一本、
    結婚證書、存摺二本及印章等物。
８、九十一年十一月中旬某日，持其所有客觀上足供兇器使用之破壞剪一支，在屏東
    縣屏東市○○路二○一巷一號張美住宅（無人居住），剪斷竊取大門銅鎖一個。
９、九十一年十一月十五日白天某時點，侵入屏東縣屏東市太義巷九之二號住宅，竊
    取李志偉所有郵局存摺二本、提款卡一枚、ＭＯＴＯＲＯＬＡ牌手機一支、李志
    偉與李志琳國民身分證各一枚、現金九十元。
１０、九十一年十一月二十一日十四時許，侵入屏東縣屏東市○○路十三巷六弄二號
    住宅，竊取甲○○所有金項鍊、金手環、金戒指、金元寶等共約十台兩，白金項
    鍊二條、西門子牌Ｓ一一八八型手機一支、女用黑色皮夾一只、照相機一台、女
    用手錶一只、現金一萬一千元、太平洋百貨公司禮券一千六百元、信用卡五張、
    記者證二枚。
１１、九十一年十一月二十六日白天某時點，侵入屏東縣屏東市○○里○○路一五一
    之二號住宅，竊取李泰如所有藍色帆布文件夾（內有台灣銀行、郵局存摺各一本
    、國際駕照一枚、李泰如於美國使用之證件卡）、金戒指二枚、項鍊一條、玉墜
    一只、護照一本、現金二百元及印尼看護工ＳＵＭＩＹＡＴＵＭ所有居留證一枚
    、印尼身分證一枚、現金六千元、ＳＩＭ卡三張（號碼分別為00000000
    00、0000000000、0000000000號）。
１２、九十一年十二月一日十五時許，侵入屏東縣屏東市○○里○○路七巷八十八號
    住宅，竊取柯美花所有手錶帶十四條、手機一支、原住民項鍊（手飾）十五條、
    筆記型小電腦一台、存摺三本、珍珠項鍊四條、手飾二只、手錶一只及金手鍊等
    物。
    （以上侵入住宅及建物竊盜部分，除編號３、８之外，均係丁○○持自備之鑰匙
    開啟門鎖進入行竊，鑰匙未扣案；侵入住宅部分均未據被害人告訴）
二、戊○○係丁○○之女友，丁○○竊得前開金飾等物品後，除自行持往銀樓出售外
    ，並將部分贓物交與知情之戊○○代為出售，詳情如下：
１、九十一年十一月二十二日，戊○○持丁○○交付之贓物金項鍊（含墜子，重一錢
    九分六厘）一條，在屏東縣屏東市○○路五四○之二號金尚銀樓，出售予不知情
    之蘇陽南，得款二千三百五十二元。
２、九十一年十一月二十二日，持丁○○交付之贓物金項鍊（重一兩三分八厘）一條
    ，在屏東縣內埔鄉○○街一三四號金勝珠寶銀樓，出售予不知情之趙玉婷，得款
    一萬二千四百五十元。
３、九十一年十二月一日，持丁○○交付之贓物金手鍊（重三錢三分三厘）一條，在
    屏東縣屏東市○○路五八一號佳鑫銀樓，出售予不知情之蔡惠美，得款三千九百
    八十四元後，與丁○○二人共同朋分花用。
三、戊○○明知丁○○交付之乙○○花旗銀行信用卡一張，係丁○○所竊得之贓物（
    第一項編１時地所竊得），竟予以收受，並意圖為自己不法之所有，於九十一年
    八月六日十四時許，持該信用卡前往屏東縣內埔鄉○○村○○路十一號建興百貨
    行選購化妝品並刷卡付帳，意圖向店員李麗冠（負責人之女兒）詐取財物，惟因
    李麗冠於刷卡結帳時，發現信用卡係老顧客乙○○所有，查覺有異，乃質問戊○○是否為持卡之本人，戊○○見狀即佯稱係乙○○之妹，並取回該信用卡迅速離
    去而未得逞。
四、嗣於九十一年十二月二日十六時三十分許，在屏東縣三地門鄉○○路○段八十七
    巷四號為警查獲，扣得丁○○竊得之手錶帶十四條、手機一支、原住民項鍊（手
    飾）十五條、筆記型小電腦一台、存摺三本、珍珠項鍊四條、手飾二只（以上柯
    美花所有）；相機一台、手錶一只、信用卡五張、記者證二枚（以上甲○○所有
    ）；ＢＢ玩具槍一支（馮清達所有）；東南亞外幣紙鈔十三張、提款卡一枚（林
    玉美所有）；提款卡一枚、手錶一只（ＯＲＫＩＮＡ）、懷錶一只、胸針飾品四
    個、珍珠項鍊小皮夾一個（以上盧天武所有）；空軍勳章一枚、護照套一只、紅
    寶石鑽戒一只、紅寶石鍊墜一只、金項鍊二條、銀項鍊一條、白金項鍊一條、白
    寶石戒指一只、龍圖古玉一個、金耳環戒指一只、牛皮公事包一只（以上何家宏
    所有）；大門銅鎖一只（張美所有）；ＳＩＭ卡片一枚（李志偉所有）；玉墜一
    只、ＳＩＭ卡三張（號碼分別為0000000000、0000000000
    、0000000000號）（以上李泰如及印尼看護工ＳＵＭＩＹＡＴＵＭ所
    有）；存摺一本（丙○○所有）、西門子牌Ｓ一一八八型手機一支、女用黑色皮
    夾一只（甲○○所有）及丁○○所有供犯罪所用之破壞剪一支（除被告所有之破
    壞剪外，其餘物品均已發還被害人）。
五、案經屏東縣警察局里港分局報由臺灣屏東地方法院檢察署檢察官偵查起訴。
    理  由
一、訊之被告丁○○、戊○○均坦承右揭犯罪事實不諱，核與被害人乙○○、陳生財
    、馮清達、林玉美、盧天武、丙○○、何家宏、張美、李志偉、甲○○、李泰如
    、柯美花於警訊中指述失竊情節及證人即蘇陽南、趙玉婷、蔡惠美於警訊中證述
    收購金飾等情節相符，被告戊○○於上述時、地，持被害人乙○○之信用卡前往
    建興百貨行盜刷未得逞之事實，亦據證人李麗冠於警訊中證述明確；此外，復有
    搜索現場照片、提款單、交易明細表、贓物認領保管收據、提款機翻拍照片、飾
    金買進登記簿及扣案之破壞剪一支可資佐證，查該破壞剪為鋼鐵製品，可輕易剪
    斷門鎖等金屬物品，若持以攻擊人體，更可能造成嚴重傷害，客觀上顯足供做兇
    器使用，應無疑義，本件事證明確，被告二人之犯行均堪認定。
二、核被告丁○○所為，竊取他人物品部分，係犯刑法第三百二十條第一項普通竊盜
    罪、第三百二十一條第一項第一款夜間侵入住宅竊盜罪及同條第三款之攜帶兇器
    竊盜罪、以提款卡盜領乙○○存款部分，係犯刑法第第三百三十九條之二第一項
    違法由自動付款設備取得他人物品罪、偽造丙○○提款單詐領存款部分，係犯刑
    法第二百十六條、第二百十條行使偽造私文書罪及第三百三十九條第一項之詐欺
    取財罪。被告丁○○多次竊盜行為，時間緊接，所犯罪名相同，顯係基於概括犯
    意反覆為之，應依連續犯規定以情節較重之夜間侵入住宅竊盜一罪論，並加重其
    刑；其二度以提款卡盜領乙○○存款部分，時間緊接，罪名與犯罪構成要件相同
    ，顯亦係基於概括犯意反覆為之，亦應依連續犯規定以一罪論，並加重其刑。被
    告為盜領存款而盜用丙○○印章印文之行為，為偽造提款單之階段行為，且其在
    偽造提款單後復持以行使，偽造行為亦為高度之行使行為所吸收，均不另論罪。
    所犯連續竊盜罪與行使偽造文書罪、詐欺罪及連續違法由自動付款設備取得他人
    之物品各罪間，有方法結果之牽連關係，應從一重依連續夜間侵入住宅竊盜罪處
    斷；公訴人起訴雖未論及被告夜間侵入住宅竊盜罪，惟因該部分與其他有罪部分
    有裁判上一罪之連續關係，本院自可一併審究。被告丁○○於八十八年間曾犯竊
    盜罪，經本院判處有期徒刑十月確定，並於九十年三月二十二日縮短刑期執行完
    畢，有台灣高等法院被告全國前案紀錄表在卷可考，五年內再犯本件有期徒刑以
    上之罪，應依累犯規定加重其刑，並遞加之。爰審酌被告丁○○本件犯罪之動機
    、目的、手段、所生危害及犯後態度等一切情狀，量處如主文所示之刑。另查，
    被告丁○○年輕力壯，卻不思從事正當職業，好逸惡勞，短短數月時間，即犯下
    十餘起竊盜犯行，並多次盜領被害人存款，顯已犯罪成習，除刑罰之外，應併依
    竊盜犯贓物犯保安處分條例規定，諭知被告於刑之執行前，令入勞動處所強制工
    作三年，以資矯正。丙○○郵政存簿儲金提款單（日期：九十一年十一月四日，
    局號：0000000號，帳號：0000000號）上偽造之「丙○○」印文
    一枚，應依刑法第百十九條規定宣告沒收；扣案之破壞剪一支，為被告丁○○所
    有供犯罪所用之物，亦應依刑法第三十八條第一項第二款宣告沒收。
三、被告戊○○所為，為丁○○出售竊得之金飾部分，係犯刑法第三百四十九條第二
    項之牙保贓物罪；收受丁○○竊得之信用卡並盜刷未得逞部分，係犯刑法第三百
    四十九條第一項之收受贓物罪及同法第三百三十九條第三項、第一項之詐欺取財
    未遂罪。其先後三次牙保贓物犯行，時間緊接，罪名與犯罪構成要件相同，顯係
    基於概括犯意反覆為之，應依連續犯規定以一罪論，並加重其刑；收受贓物罪與
    詐欺取財未遂罪間，有方法結果之牽連關係，應從一重依詐欺取財未遂罪處斷，
    其已著手於詐欺行為之實施而不遂，應依未遂犯規定減輕其刑；所犯二罪間，犯
    意各別，應分論併罰。審酌被告戊○○素行、本件犯罪之動機、目的、手段、所
    生危害及犯後態度等一切情狀，分別量處如主文所示之刑，並定其應執行刑。
三、據上論斷，依刑事訴訟法第二百九十九條第一項前段，刑法第二百十條、第二百
    十六條、第二百十九條、第三百二十一條第一項第一款、第三百三十九第一項、
    第三項、第三百三十九條之二第一項、第三百四十九條第一項、第二項、第二十
    六條、第四十七條、第五十五條、第五十六條、第三十八條第一項第二款、第五
    十一條第五款，竊盜犯贓物犯保安處分條例第三條第一項第一款、第四條、第五
    條第一項前段，罰金罰金鍰提高標準條例第一條前段判決如主文。
中      華      民      國      九十二    年      六    月    二十三  日
                                      臺灣屏東地方法院刑事第四庭
                                          法  官  楊清安
右正本證明與原本無異。
如不服本判決應於收受本判決送達後十日內向本院提出上訴書狀，其未敘述上訴理由
者，並得於提起上訴後十日內向本院補提理由書狀（均須按他造當事人之人數附繕本
 ）「切勿逕送上級法院」
                                          書記官  張儷薾
中      華      民      國      九十二    年      六    月    二十三    日
附錄論罪法條：
中華民國刑法第三百二十一條
犯竊盜罪而有左列情形之一者，處六月以上、五年以下有期徒刑：
一、於夜間侵入住宅或有人居住之建築物、船艦或隱匿其內而犯之者。
二、毀越門扇、牆垣或其他安全設備而犯之者。
三、攜帶兇器而犯之者。
四、結夥三人以上而犯之者。
五、乘火災、水災或其他災害之際而犯之者。
六、在車站或埠頭而犯之者。
前項之未遂犯罰之。
中華民國刑法第三百三十九條：
意圖為自己或第三人不法之所有，以詐術使人將本人或第三人之物交付者，處五年以
下有期徒刑、拘役或科或併科一千元以下罰金。
以前項方法得財產上不法之利益或使第三人得之者，亦同。
前二項之未遂犯罰之。
中華民國刑法第三百四十九條：
收受贓物者，處三年以下有期徒刑、拘役或五百元以下罰金。
搬運、寄藏、故買贓物或為牙保者，處五年以下有期徒刑、拘役或科或併科一千元以
下罰金。
因贓物變得之財物，以贓物論。


司法院資訊處製作；財團法人民間司法改革基金會備份。
